臺灣彰化地方法院刑事裁定
110年度提字第12號
聲  請  人  
即被逮捕人  陳玟叡



選任辯護人  蕭博仁律師
上列聲請人即被逮捕人因妨害公務等案件，聲請提審，本院裁定
如下：
    主    文
聲請駁回，陳玟叡並解返彰化縣警察局彰化分局。
    理    由
一、聲請意旨略以：聲請人即被逮捕人陳玟叡(下稱聲請人)於民
    國110年10月31日21時16分許，因妨害公務等案件，在彰化
    縣彰化市彰美路1段與辭修路口，遭彰化縣警察局彰化分局
    中正派出所逮捕、拘禁中。聲請人因路邊停車買晚餐，無故
    搜車起爭執，聲請人只告知警察(看)我在裡面吃飯，為何因
    妨害公務而上銬聲請人，巡佐誤會聲請人罵警察。為此依提
    審法第1條第1項規定，聲請提審，請求裁定釋放。
二、人民被法院以外之任何機關逮捕、拘禁時，其本人或他人得
    向逮捕、拘禁地之地方法院聲請提審；法院審查後，認為應
    予逮捕、拘禁者，以裁定駁回之，並將被逮捕、拘禁人解返
    原解交之機關，提審法第1條第1項前段及第9條第1項後段分
    別定有明文。又現行犯，不問何人得逕行逮捕之；犯罪在實
    施中或實施後即時發覺者，為現行犯，刑事訴訟法第88條第
    1、2項亦有明訂。另提審制度僅係法院即時審查逮捕、拘禁
    程序合法性之制度，非在認定被逮捕、拘禁人有無被逮捕、
    拘禁之本案實體原因及有無被逮捕、拘禁之必要性，故其採
    行之證據法則，僅以自由證明為已足。
三、經查：
(一)彰化縣警察局彰化分局中正派出所巡佐許哲維、警員張炤培
    執行巡邏勤務時，於110年10月31日20時56分許在彰化縣彰
    化市辭修路與彰美路口，發現聲請人駕駛車牌號碼0000-00
    號自用小客車違停在上述地點，顯有妨害他車通行並有易生
    危害其他人車安全之虞，遂查證聲請人身分，發現其有毒品
    素行。且見聲請人神色慌張，懷疑其有攜帶違禁物品，乃要
    求檢查前揭自用小客車。聲請人一開始雖不願配合，惟之後
    自行打開上開自用小客車供警方目視。警方目視車輛過程，
    聲請人疑似從車內取出不明物品藏於身上，並對前揭員警出
    言「幹」。員警遂告戒聲請人勿再對警方口出上開言語。員
    警並詢問聲請人是否可取出身上所藏物品供警方檢查，經聲
    請人拒絕後，警方即僅依道路交通管理處罰條例相關規定，
    舉發聲請人前開交通違規。然聲請人在警方舉發過程中，竟
    以「巡佐，幹」當場辱罵依法執行職務之巡佐許哲維，顯涉
    有妨害公務罪嫌。警方乃依刑事訴訟法第88條規定，於110
    年10月31日21時16分，在彰化縣彰化市彰美路1段與辭修路
    口，依法將聲請人逮捕。且經警方附帶搜索聲請人、上開自
    用小客車，及聲請人自行交付，而扣得吸食器1組、甲基安
    非他命1包及鏟管1支等情，業經彰化縣警察局彰化分局中正
    派出所巡佐許哲維、警員張炤培到庭陳述在卷，並有警方出
    具之職務報告書、彰化縣警察局彰化分局執行逮捕、拘禁告
    知本人、親友通知書、警方蒐證錄影錄音譯文、現場照片及
    彰化縣警察局舉發違反道路交通管理事件通知單等在卷可稽
    ，應可認定。是經本院審查聲請人所受逮捕、拘禁之法律依
    據、原因及程序後，認於法無違誤。　
(二)綜上所述，聲請人聲請提審為無理由，應予駁回，聲請人並
    解返原解交之機關即彰化縣警察局彰化分局。
四、依提審法第9條第1項後段，裁定如主文。　　
中　　華　　民　　國　　110 　年　 11 　　月　  1　　日
                  刑事第三庭  法  官  林慧欣
以上正本證明與原本無異。　　　　　　　　　 
如不服本裁定，應於裁定送達後10日內，向本院提出抗告狀(須
附繕本)。
中　　華　　民　　國　　110 　年　 11 　　月　  1　　日
                              書記官  楊雅芳